# 求助陈版主，子公司提取的一般风险准备合并要不要体现

提问人：liuweisheng 时间：2020-07-21 11:10:00
求助陈版主，子公司提取的一般风险准备合并要不要体现。谢谢版主解惑

回答人：chenyiwei
子公司提取的一般风险准备，其按股权比例归属于母公司股东的部分，应从留存收益中恢复，体现在合并报表归母权益大类下的“一般风险准备”项目中。